臺灣花蓮地方法院刑事判決　　　　　　　　　　　　　　　九十四年度易字第四號
　　公　訴　人　臺灣花蓮地方法院檢察署檢察官
　　被　　　告　丙○○
右列被告因背信等案件，經檢察官提起公訴（九十三年度核退偵字第一九八號），由
本院合議庭裁定進行簡式審判程序後，判決如左：
    主  文
丙○○為他人處理事務，意圖為自己不法之利益，而為違背其任務之行為，致生損害
於本人之財產，處有期徒刑肆月，如易科罰金，以佰元折算壹日；又連續意圖為自
己不法之所有，以詐術使人將第三人之物交付，處有期徒刑肆月，如易科罰金，以
佰元折算壹日。應執行有期徒刑柒月，如易科罰金，以佰元折算壹日，緩刑年。
    事  實
一、丙○○自民國九十一年七月十五日起，迄同年八月二十七日止，擔任利多卡股份
    有限公司（以下簡稱利多卡公司）總經理之職務，負責代表利多卡公司從事與廠
    商詢價、議價、採購、簽約之工作，詎其為利多卡公司處理事務，竟意圖為自己
    不法之利益，而於九十一年七月三十日，與設在臺北縣樹林市○○街二八八號之
    仲榮科技股份有限公司（以下簡稱仲榮公司）訂約時，明知仲榮公司報價一機三
    卡ＦＰＣ軟性基板每件為新臺幣（下同）三十六元、模具一式為四萬七千元，驗
    收樣品每片價格亦為三十六元，竟以一機三卡ＦＰＣ軟性基板每件為四十五元、
    模具一式為七萬五千元、驗收樣品三百片之每片價格為九十元，與仲榮公司訂約
    ，再以其中價差清償其之前積欠不知情之仲榮公司負責人林榮泉之債務，致生損
    害於利多卡公司之財產。
二、丙○○於九十一年八月二十七日遭利多卡公司革職後，明知其已非利多卡公司之
    職員，無權再向與利多卡公司合作之廠商提領利多卡公司委託製造或加工之產品
    ，竟基於意圖為自己不法所有之概括犯意，利用前均由其代表利多卡公司與設在
    臺北縣中和市○○路○段四四八號四樓之侖鉅有限公司（以下簡稱侖鉅公司）洽
    商，故侖鉅公司已陷於不知丙○○無權提領產品之錯誤下，而連續於九十一年九
    月十五日、同年九月二十三日、同年十月十七日，指示侖鉅公司分別如期交付利
    多卡公司所有之七十二片、八十三片、一百二十片之一機三卡ＦＰＣ軟性基板成
    品，致侖鉅公司因此而如數交付。丙○○復承前意圖為自己不法所有之概括犯意
    ，向與利多卡公司合作之宇昇精密工業有限公司（以下簡稱宇昇公司）詐稱其仍
    係利多卡公司之總經理，而連續於九十一年十二月五日、同年十二月九日、同年
    十二月三十一日，指示宇昇公司分別如期交付利多卡公司所有之一千組、二千組
    、三千組ＳＩＭ卡插座，致宇昇公司陷於錯誤而如數交付。嗣因利多卡公司負責
    人乙○○發覺上情而代表利多卡公司提出告訴，始行查獲。
三、案經花蓮縣警察局花蓮分局報告臺灣花蓮地方法院檢察署檢察官偵查起訴。
    理  由
一、訊據被告丙○○對於右揭犯罪事實均坦承不諱，核與證人乙○○、江崇禧（即利
    多卡公司之前任廠長）、林榮泉、邱文龍（即宇昇公司之負責人）、游志誠（即
    侖鉅公司負責人）等人所證相符，並有利多卡公司委外加工製造契約書四份、宇
    昇公司出貨單乙份、侖鉅公司報價單乙份、侖鉅公司出貨單乙份、侖鉅公司出貨
    憑據乙份、匯款資料五紙、仲榮公司進貨單乙份、仲榮公司交貨傳票二份、利多
    卡公司現金支出傳票乙份、香港宏奕股份公司臺灣區分公司函文乙份、利多卡公
    司臨時股東會會議記錄乙份、利多卡公司之營利事業登記證及股份有限公司設立
    登記表乙份在卷可稽，足認被告之自白與事實相符，堪以採信，故本案事證業已
    明確，被告之犯行堪以認定，應予依法論科。
二、核被告所為，係犯刑法第三百四十二條第一項之背信罪，及同法第三百三十九條
    第一項之詐欺罪。被告前後所為多次詐欺犯行，時間緊接、觸犯構成要件相同之
    罪名，顯係基於概括犯意反覆為之，應依連續犯之規定論以一罪，並依法加重其
    刑。被告所犯背信罪及連續詐欺罪間，犯意各別、行為互殊，應予分論併罰，檢
    察官於起訴書內誤認兩罪間具有方法或結果之牽連關係，尚有未洽，併此指明。
    爰審酌被告犯罪之動機、所用手段、所犯造成被害人之損害，及其犯後尚能坦承
    所犯等一切情狀，就其所犯分別量處如主文所示之刑，並均諭知易科罰金之折算
    標準，且定其應執行之刑。檢察官於本院審理時，當庭請求給予被告緩刑之宣告
    （見本院九十四年六月二十一日審理筆錄第五頁），經查被告前於八十四年間因
    犯贓物罪，經本院於八十四年八月五日以八十四年度易字第五二八號案件判處有
    期徒刑四月，緩刑五年確定，嗣因緩刑期滿，且緩刑之宣告未經撤銷，故該刑之
    宣告業失其效力，此外被告未曾受其他有期徒刑以上刑之宣告，此有臺灣高等法
    院被告前案紀錄表一紙附卷可稽，而被告犯罪後已深知悔悟，本院認其經此教訓
    後，當知所警惕，應無再犯之虞，因認所宣告之刑，均以暫不執行為適當，爰均
    併予宣告緩刑三年，以勵來茲而啟自新。
據上論斷，應依刑事訴訟法第二百九十九條第一項前段、第二百七十三條之一第一項
，刑法第五十六條、第三百三十九條第一項、第三百四十二條第一項、第四十一條第
一項前段、第二項、第五十一條第五款、第七十四條第一款，罰金罰鍰提高標準條例
第一條前段、第二條之規定，判決如主文。
本案經檢察官甲○○到庭執行職務。
中      華      民      國    九十四    年      七      月     十三     日
                                  臺灣花蓮地方法院刑事第三庭
                                        法    官  鄭  光  婷
右正本證明與原本無異。
如對本判決不服，應於送達後十日內，向本院提出上訴狀。（應抄附繕本）告訴人或
被害人如對於本判決不服者，應具備理由請求檢察官上訴，其上訴期間之計算係以檢
察官收受判決正本之日期為準。
          法院書記官
中      華      民      國    九十四    年      七      月     二十     日
附錄本判決論罪之法律條文：
中華民國刑法第三百三十九條第一項：
(普通詐欺罪)
意圖為自己或第三人不法之所有，以詐術使人將本人或第三人之物交付者，處五年以
下有期徒刑、拘役或科或併科一千元以下罰金。
以前項方法得財產上不法之利益或使第三人得之者，亦同。
前二項之未遂犯罰之。
中華民國刑法第三百四十二條第一項：
(背信罪)
為他人處理事務，意圖為自己或第三人不法之利益，或損害本人之利益，
而為違背其任務之行為，致生損害於本人之財產或其他利益者，處五年以下有期徒刑
、拘役或科或併科一千元以下罰金。
前項之未遂犯罰之。
